臺灣臺南地方法院刑事判決
110年度交易字第807號
公  訴  人  臺灣臺南地方檢察署檢察官
被      告  蔡政璋



上列被告因公共危險案件，經檢察官提起公訴（110年度偵字第1
6056號），被告就被訴事實為有罪之陳述，經本院裁定改行簡式
審判程序，判決如下：
    主  文
蔡政璋駕駛動力交通工具而吐氣所含酒精濃度達每公升零點二五
毫克以上，累犯，處有期徒刑陸月，併科罰金新臺幣貳萬元，有
期徒刑如易科罰金，罰金如易服勞役，均以新臺幣壹仟元折算壹
日。
    事  實
一、蔡政璋前因犯酒後駕車之公共危險、妨害公務等案件，經臺
    灣高雄地方法院以106年度簡字第1325號判決應執行有期徒
    刑6月、併科罰金新臺幣（下同）15,000元確定（公共危險
    罪部分判處有期徒刑4月、併科罰金15,000元），於民國107
    年2月22日執行完畢。詎猶不思悛悔，其於110年7月28日14
    時、15時許，在臺南市將軍區將軍漁港飲用啤酒，致其吐氣
    所含酒精濃度達每公升0.25毫克以上後，竟未待體內酒精成
    分充分退卻，即不顧大眾行車之公共安全，基於酒後駕車致
    交通公共危險之犯意，於同日16時許駕駛車號0000-00號自
    用小客車自上開地點離開，而行駛於道路；嗣其行經臺南市
    佳里區文化路與佳西路路口時，因酒後控制力、注意力減弱
    ，不慎擦撞陳邦碩所駕駛在上開路口停等紅燈之車號00-000
    0號自用小客車（未致傷亡），為據報處理上開交通事故之
    員警於同日17時6分許以呼氣酒精測試器測得蔡政璋吐氣所
    含酒精濃度達每公升0.72毫克，乃查悉上情。
二、案經臺南市政府警察局佳里分局報告臺灣臺南地方檢察署檢
    察官偵查起訴。
    理  由
一、按本件被告蔡政璋所犯為死刑、無期徒刑、最輕本刑3年以
    上有期徒刑以外之罪，亦非高等法院管轄之第一審案件，其
    就被訴事實為有罪之陳述，經告知簡式審判程序之旨，並聽
    取檢察官及被告之意見後，本院依刑事訴訟法第273條之1第
    1項規定裁定進行簡式審判程序，是本案之證據調查，依同
    法第273條之2規定，不受同法第159條第1項、第161條之2、
    第161條之3、第163條之1，及第164條至第170條所規定證據
    能力認定及調查方式之限制，合先敘明。
二、上開犯罪事實，業據被告於警詢、偵查及本院審理中均坦承
    不諱，並有證人陳邦碩於警詢中之證述可供參佐（警卷第9
    至11頁），且有道路交通事故現場圖、道路交通事故調查報
    告表㈠、㈡、酒精測定紀錄表（被測人：蔡政璋）、呼氣酒精
    測試器檢定合格證書、汽車車籍資料、臺南市政府警察局舉
    發違反道路交通管理事件通知單在卷可稽（警卷第21至25頁
    、第27頁、第29頁、第41頁、第45頁、第47頁），堪認被告
    任意性之自白確與事實相符；是本件事證明確，被告上開犯
    行洵堪認定，應予依法論科。
三、核被告所為，係犯刑法第185條之3第1項第1款之駕駛動力交
    通工具而吐氣所含酒精濃度達每公升0.25毫克以上之罪。又
    被告前於107年2月22日曾受如事實欄「一」所述之有期徒刑
    執行完畢，有臺灣高等法院被告前案紀錄表附卷可參，其於
    5年內故意再犯本件有期徒刑以上之罪，為累犯；且被告前
    所執行者即包含酒後駕車公共危險案件之刑期在內，卻又再
    犯本案，顯見其刑罰反應力格外薄弱，自我控管之能力欠缺
    ，主觀上有特別之惡性，爰依刑法第47條第1項規定加重其
    刑。茲審酌被告除有前述刑事前案紀錄外，另曾於97年、10
    1年間犯酒後駕車之公共危險案件，經法院各判處拘役50日
    、有期徒刑2月確定，有各該判決及前引臺灣高等法院被告
    前案紀錄表足供查考，本件已係被告第4度因相同類型之案
    件為警查獲，且其明知酒後不能駕車及酒醉駕車之危險性，
    竟猶漠視自己安危，罔顧法律禁止規範與公眾道路通行之安
    全，再度於酒後駕駛車輛行駛於道路，復因酒後控制力、注
    意力減弱，不慎擦撞證人陳邦碩駕駛之車輛而發生道路交通
    事故，對公眾交通往來造成高度危害，所為實無足取，亦顯
    見其無視法紀，更缺乏對其他用路人人身安全之尊重觀念，
    殊為不該，惟念被告犯後坦承犯行不諱，亦已賠償證人陳邦
    碩所受之損害（參本院卷第43頁和解書），兼衡被告為警測
    得吐氣所含酒精濃度達每公升0.72毫克，暨其自陳學歷為國
    中畢業，現從事漁夫工作，無人需其扶養或照顧（參本院卷
    第40頁）之智識程度、家庭生活狀況等一切情狀，量處如主
    文所示之刑，並就有期徒刑及併科罰金刑部分分別諭知易科
    罰金及易服勞役之折算標準，以示懲儆。
據上論斷，應依刑事訴訟法第273條之1第1項、第299條第1項前
段，刑法第185條之3第1項第1款、第47條第1項、第41條第1項前
段、第42條第3項，刑法施行法第1條之1第1項，判決如主文。
本案經檢察官李佳潔提起公訴，檢察官董和平到庭執行職務
中　　華　　民　　國　　110 　年　　10　　月　　7 　　日
　　　　　　　　　      刑事第二庭   法　官　 蔡盈貞
以上正本證明與原本無異。
如不服本判決應於收受本判決後20日內向本院提出上訴書狀，並
應敘述具體理由。其未敘述上訴理由者，應於上訴期間屆滿後20
日內向本院補提理由書狀（均須按他造當事人之人數附繕本）「
切勿逕送上級法院」。 
　　　　　　　　　　　　　　　　　   書記官　 林耿慧　
中　　華　　民　　國　　110 　年　　10　　月　　7 　　日
附錄所犯法條：
刑法第185條之3第1項
駕駛動力交通工具而有下列情形之一者，處2年以下有期徒刑，
得併科20萬元以下罰金：
一、吐氣所含酒精濃度達每公升零點二五毫克或血液中酒精濃度
    達百分之零點零五以上。
二、有前款以外之其他情事足認服用酒類或其他相類之物，致不
    能安全駕駛。
三、服用毒品、麻醉藥品或其他相類之物，致不能安全駕駛。